---
title: "MØTE 16.11.17"
---

**Møtetidspunkt:** 12.15 (rom 454 på IT-vest)

**Servering og referering:** Henrik

**Straff:**  

**Tilstede:** 

**Mangler:** 

## Innsjekk (12.15)
[Hvordan har dere det?]

## 221 Godkjenning av innkalling, servering og referat fra forrige uke (12.19)
[Kom innkallingen tidsnok? Er serveringen her, og er den godkjent? Er referatet fra forrige uke godkjent?]  

## 222 Status for komiteene (12.20)
[Her er det kun meningen at det skal være status for komiteene. Det er lov å stille oppklarende spørsmål, men andre spørsmål som kan lede til diskusjoner kan dere skrive ned og ta på eventuelt.]

#### Arrkom, med velkom:


#### Bankom:  


#### Bedkom, med ITEX:  


#### Dotkom:


#### Fagkom, med ekskom:  


#### Prokom:  


#### Trikom:  


#### Seniorkom: 


#### Leder og nestleder:  


#### ITV: 


## 223 Interkom (12.45) 
[Her skal saker som angår tre eller flere komiteer.]  

## 224 Semestermøte med IDI (13.50)
[På mandag var det semestermøte med IDI. En liten recap av dette og det som er viktig for Online.]

## Fem minutters pause klokken 13.00.
[Flyttes (punktmessig) dersom vi er kommet lenger i sakslisten innen 13.00]

## 225 Arbeidsområder og retningslinjer for kommunikasjonsansvarlig (13.05)
[Forrige møte luftet vi en del ideer for hvilken retning dette skal ta. Marius skulle bearbeide dette til dagens møtet og legge frem et forslag rundt sine arbeidsoppgaver.]

## 226 Nye daljer (13.15)
[Hege ønsker en diskusjon rundt det om å gi alle Onlinere en dalje kan øke følelsen av inkludering. Burde også nodekomiteer ha sin egen dalje?] 

## 227 Retningslinjer til facebook-gruppen
[Hvordan vi håndterer facebook-gruppen har i stor grad blitt overført muntlig. Aslak ønsker at vi sammen finner frem til regler for blesting. Han er spesielt interessert i å høre bedkom og fagkom sine synspunkter. Videre ønsker han en diskusjon rundt eventuelle unntak eller corner-cases. Målet er at kommunikasjonsansvarlig skal få en god base med input for å kunne legge frem et forslag til retningslinjer som vi kan vedta på et senere møte.]

## 228 Innspill fra salen (13.25)
[Her er det mulig for de som kommer å komme med innspill eller spørsmål ut over det som allerede har vært diskutert.]


## 230 Semesterundersøkelse (13.35)
[Vi bruker ikke mye tid på denne på møtet, men det er viktig at de som skal ha informasjonen får det som gjelder dem. Dette gjelder de forskjellige komiteene, IDI angående Drivhuset og KiD angående praksis. Det samme gjelder kommende velkom og evt kompileringsgruppe.]

## 231 Sosialt (13.38)
[Vi skal ha sosialkveld med Abakus neste mandag. Når blir internsosialisering?]

## 232 Forespørsler som har kommet på e-post (13.40) 
[Her går vi gjennom e-poster vi har fått siden forrige møte og evalurerer hva vi gjør med de.]

## 233 Ukens infomail og Facebook (13.44)  
[Hvem poster hva, og når?] 

## 234 Eventuelt (13.45)
[Saker som har oppstått i løpet av møtet eller kort tid før møtet]

## 235 Møteevaluering/Diggepunkt (13.55)
[Hva var bra og hva var dårlig? Alle må si minst en ting] 

## Gjøremål
[Her skal alle gjøremålene som kommer opp i løpet av møtet skrives ned, slik at det er enkelt å sjekke hva man må gjøre i etterkant av møtet. Referent har ansvar for å skrive inn her etter møtet.]