---
title: "Opptak, styrevors, genfors/vors"
---

## Innsjekk

[Hvordan har dere det?]

---

## 092 Godkjenning av innkalling, servering og referat fra forrige uke

[Kom innkallingen tidsnok? Er serveringen her, og er den godkjent? Er referatet fra forrige uke godkjent?]

## 094 Status for komiteene (20 min)

[Her er det kun meningen at det skal være status for komiteene. Det er lov å stille oppklarende spørsmål, men andre spørsmål som kan lede til diskusjoner kan dere skrive ned og ta på eventuelt.]

### **🎉** Arrkom:
- Første møte i morgen  
- Immball-ting som må ordnes, men ellers greit  

### **👔** Bedkom:
- twoday-bedpres forige onsdag og Bekk i går  
- Prøver å få liv i bedriftskontoen på Instagram  
- Tilbakemeldingsskjema er fortsatt ustødig  
- Bekk har fått ny logo, blir litt jobb med rebranding overalt her  

### **🖥️** Dotkom:
- Ikke hatt møte enda  
- Hackaton i sommer med Capra  
- Vengeful Vineyard er nesten ferdig (som alltid)  
- Slitt med å registerer brukere med ntnu-mail, prøver fortsatt å finne ut av det. Virker som det ligger hos ntnu. Ber derfor folk ikke registrere med stud-mail.  

### **📚** Fagkom:
- Hadde første møte i går  
- Opptaksprep skjer  

### **🖋️** Prokom:
- Skal ha møte torsdag denne uken  
- SKjer ikke mye utenom vanlige opptaksforberedelser  


### **☕**Trikom:
- Er veldig få igjen i trikom  
- Satser på å ta opp en del folk  

### **💰** Økonomiansvarlig:
- Jobbet med å holde styr på ting over sommeren  
- Møtt Brinje og fikset litt ting  
- Kommet i gang med Vipps og slå sammen kjøp automatisk  
- Satser på å ha Vipps klart om noen uker  
- Skal revidere budsjettet snart og lage nytt budsjett  
- Godkjente en søknad til IDI-potten for DJ på immball.  

### 👩🏻‍🦰 Nestleder:
- Mye rombooking og administrering  
- Fikset bod-tilgang  


### 👩🏾 Leder:
- Masse admin og forskjellig  
- Vært synlig i fadderukene  
- Faddervakt  
- Styrevors prep  

## 095 Interkom (10 min)

[Her skal saker som angår tre eller flere komiteer]

### Nye økansker
Alle komiteer som vet at økans slutter må ha det i bakhodet under opptaket av nye. Gjerne ta det opp på interjuer.


## 097 Styrevors og invitasjon (5 min)

[Hva er status her?]

- Fikk spørsmål om ridderne skal melde seg på alumniversjonen av ballet.  
    - Svarte de skulle melde seg på via skjema de har fått.  

- Har redusert litt antall plasser på styrevors for å sikre at det er flertall av Onlinere på immball.  

- Fins det en oversikt over hvem som har immball når?
    - Trodde det var diskutert og at linjeforeninger skulle unngå å ha samtidig.  

- Til neste år burde vi prioritere å sende invitasjon tidlig, heller med lite informasjon, for å passe på at andre ikke kommer oss i forkjøpet på samme dato.  


## 099 Generalforsamlingen H2023 (10min)

[Vi må begynne å tenke på å få satt en dato, innkalling til genfors skal ut minst 4 uker i forveien. Vi burde også få en oversikt over hva som må gjøres klart av organisatoriske ting.]

- I fjor hadde vi 19.oktober, tenker rundt den datoen er greit, men nå er det jo uka.  

- Vi kunne hatt feks dagen etter et stort UKA-arrangement siden de ikke kommer til å ta et annet stort arrangement dagen etter  

- Onsdag 11. okt eller 18.oktober kunne vært options?  

Organisasjonsstruktur  
- Blir kanskje et tema på genfors  
- Har sett litt på det  
- Diskusjonskveld kommende mandag  

Skal vi ha GenVORS?  
- Det må være 2 uker før genfors  
- Skal vi ha det på en tordag sånn folk kan stikke på dt etter genVORS??  

- Så snart vi finner dato må vi booke rom og fikse alt administrativt. Også huske at noen her skal nok byttes ut så ta med det til komiteen din hvis det gjelder deg.  


## 100 Overraskelse

[surprise!]

- Noe jeg har lyst til å ta med fra trikom er at på punkt 100 og 200 osv så har vi kakepunkt!!  
- Caro har med is!! NAM  

## 101 Kaffe høsten 2023

[Den tidligere sponsoren av kaffe har valgt å ikke forlenge kaffeavtalen grunnet kutt i rekrutteringsbudsjett. Bedkom vil prøve å lande en ny sponsor gjennom høsten, men dette vil kunne ta tid. Er det aktuelt å søke IE-velferdsmidler eller IDI-potten for kaffe-støtte for å beholde dette tilbudet?]

- Snakket litt i bedkom om å endre avtalen. Eventuelt søke IDI eller IE.  
    - IDI-potten er ment til arrangementer, så vi må nok søke et annet sted  
    - Fikk nylig mail om velferdsstøtte, kan prøve å argumentere for det  
    - Finnes også noe som heter fri-fond, arrkom fikk noe støtte til immball der  

- Kunne sett på mulgiheter til å gjøre det til et arrangement, hver gang man handler til lunsj så er det kaffe. Så blir det et arrangement så kunne man søkt IDI.  
    - Ikke en dum ide! For pga UKA er det en del penger igjen som kunne blitt brukt på IDI.  
    - Kunne kalt det kaffe-mandag og hatt det som et lite arrangement også hatt det flere dager.  

- Johanna prøver først å søke velferdstinget.  
- Kan også prøve å søke støtte fra Excited, fagkom har brukt disse.  

## 102 Eventuelt

[Saker som har oppstått i løpet av møtet eller kort tid før møtet]

### ITEX bot
- Fikk spørsmål angående bot på ITEX. De som har utestående betaling på feks et arrkom-arrangement kan ikke melde seg på andre arrangementer til betalingen er gjort. Kan man gjøre det samme for de som ikke betaler en bot man kan få på ITEX? Med bot menes manglende oppmøte på ITEX-arrangement.  

    - Kanskje letteste løsning er å lage et dummy-arrangmenet for å gi bot via utestående betaling.  


## Diggepunkt

[Alle må digge noe]

## Møteevaluering

[Ris/ros til hvordan møtet har gått]