---
title: "2024-29-01 - Lån ekskom, nyhetsbrev Aba IL?"
---

## Innsjekk

[Hvordan har dere det?]

## 272 Godkjenning av innkalling, servering og referat fra forrige uke

[Kom innkallingen tidsnok? Er serveringen her, og er den godkjent? Er referatet fra forrige uke godkjent?]
Innkalling godkjent, servering godkjent (under tvil men sure), referat fra forrige uke godkjent

## 275 Status fra styret (15 min)

[Her er det kun meningen at det skal være status for styret. Det er lov å stille oppklarende spørsmål, men andre spørsmål som kan lede til diskusjoner skal skrives ned og ta på eventuelt.]

### **Styremedlem**:

- Har ingenting å melde:) Fikk hjelp til å godkjenne noe appkom-greier.

### **Styremedlem**:

- Sommerfest
- Plakat

### **Styremedlem**:

- Lagde ow-arrangement
- Sendte inn bestilling
- Svart medlemsskapssøknad

### **💰** Økonomiansvarlig:

- Lagd nytt budsjett. Fagkom og bedkom har ikke fått nok bedrifter. Må revidere budsjettet igjen.
- Skal snart revidere abakus, og de reviderer oss
- Forberede oss til genfors

### 👩🏻‍🦰 Nestleder:

- Fikk melding fra Milla ang. 1. klasse task force
- when2meet for tech talks workshop
- Hjulpet med ekskom-økonomi, må se an om man skal ta opp ny ekskom

### 👩🏾 Leder:

- Har vært på linjeledermøte.
    - Snakket om studenterhytten, folk sliter med bruk av den. Vi bruker ikke den.
    - Indøk hadde sak om "indøk er homo", en ting som har blitt sagt før. Dersom vi hører folk i Online si det, så burde vi si i fra at det ikke er ok. Det skeive miljøet i Trondheim skal føle seg trygge og velkomne.
    - Ny møteholder, spennende
- Ferdigstilt ting til genfors. Lagd maler og lenker
- Har vært veldig blond, trodde vi sendte for sen innkalling, men det var good<3
- Svart på litt mails og sånn

## 276 Mailpunkt (5 min)

[Før hvert møte skal det sjekkes om det ligger noen ubesvarte mails i innboksen, ansvar for å besvare ubesvarte mail blir fordelt på møtet]

- Selv om vi får inn mye, vi må ikke poste på korktavla. Vi skal ikke kaste ut alt til korktavla eller våre medlemmer. Må passe på at vår egen informasjon ikke drukner.
    - Sp: poste det som er mest relevant?
        - Sv: Ye
- Må ta det på skjønn hva vi poster. Teater-greiene er ikke så relevant, men gratis så de tjener jo ingenting på det.
- Burde ikke bleste ting som koster penger. Viktigst å ta det som f.eks. kommer fra IDI, som er mer relevant
- Mail om lokaler
    - Ikke så relevant for oss
- Mail om velferdsmidler IE
    - Tas opp på bankommøte i dag
    - Viktig å følge opp velkom
- Fadderuka - EiT:
    - Forward til velkom
- Leonardo jub er ikke lagt ut
- Sosialen silent disco
    - Arrkom har fått den
- Cyb galla
    - Sier at vi ikke kan
- Medlemsskapssøknad

## 278 **Nyhetsbrev (5min)**

[Skal vi dele nyhetsbrev på en annen måte enn nå?]

- Vanskelig å skulle dele andre steder enn mail/slack. Allerede mye på facebook.
- Vanskelig å legge til på ow. Featuren er nesten ferdig, men vanskelig å få plass
- Kan prøve å få det til i appen
    - God idé. Har mest sannsynlig kapasitet
- Poenget er å nå ut til flest mulig.
- Grunnen til at innholdet var mer retrospektivt, var at det kom sent på semesteret. Tenker mer fremtidsrettet i neste versjon.

## 279 **Lån ekskom (5 min)**

[Ekskom har søkt om lån, skal vi godkjenne?]

- De må bruke penger nå, men får ikke støtte fra fakultet før i mars. Litt samme som forrige gang.
- Innvilget i fjor, fordi de ikke fikk billettinntekter enda
- Ekskom er en annen organisasjon, men teknisk sett er det slik som at Online legger ut for hytter i Åre og får deretter inn billettinntekter som dekker det.
- Så lenge det ikke går ut over andre komiteer, så er det good.
- Eneste er konsekvensene i det lange løp, kommer dette til å være en case hvert semester?
- Hvis ekskom fortsetter som nå er ikke det bærekraftig. Lånesøknader vil fortsette
- Vi ser på casen om å fikse det og gjøre det annerledes med Tech Talks.
- Er nedgangstider, så kanskje vanskelig å si om det fortsetter.
- Hvis vi låner dem penger, så er vi avhengige av at de får ie-søknad godkjent.
- Har dere noen avtale med IE?
    - Krav om å ha fem fulle dager, fjorårets ekskom fikk godkjent med fire dager. I år er det også litt vanskelig. NTNU burde også skjønne at kravet er urealistisk.
- Sp:Regler for hva faglig er, kan man dra på f.eks. teknisk museum?
- Ja, man kan dra på museum.
- Hva skjer om det ikke går?
    - Hvem har ansvaret for at pengene kommer tilbake til Online?
    - Da blir det en billettinntekt de ikke har fått. Blir dyrere for de påmeldte. Kontrakten melder at de ikke kan kreve mer enn depositum
    - Uten støtte går ekskom i minus
- Vi kan stemme over det, med forbehold om at de får den støtten. Forrige gang lagde vi en kontrakt. Vi kan ikke låne ut penger uten å få de tilbake.
- Synes ikke det er strengt å skrive kontrakt.
- Worst case: dreper ekskom for neste kull hvis vi gjør det.
- S: Hvorfor er søknaden så sen?
- Tar litt tid før man får pengene inn.
- Eneste vi trenger er bekreftelse på at de får pengene
- Sp: Hvor mange faglige dager er det per nå?
    - Én planlagt atm
- Sp: Konskekvens hvis vi ikke godkjenner nå
    - Siste ticket-faktura med forfall tidlig januar, som de ikke har penger til å betale uten lån.
- Sp: Hvor vanskelig var det å få støtte i fjor, med 4 dager faglig?
    - Måtte krige litt, hadde gode argumenter mtp ekskursjonsledere.
- Sp: Hvor mye er det per pers i egenandel?
    - 18k
- Sp: Fondet?
    - Avslo i fjor, ville ikke søtte arrangementer som skjer årlig
    - R: Kan prøve på nytt i år
- Kan ta kontakt med økans til ekskom og høre hvor sikkert det er at de får støtten.
- Sp: Én spikra faglig dag per nå. Realistisk sett hvor mange klarer dere å fikse?
    - Har ikke helt innsikt. Tar ny mailrunde nå.
    - Fem er det man trenger, fire gikk akkurat i fjor. Litt sketch med 1 dag sikra per nå
- Var dårlig med hjelp fra NTNU sin side.
- Sp: Noen som har dialog med fakultetet (andre linjeforeninger)?
    - Vet ikke
- Abakus hadde faglig uke i Europa, også var de i Asia etterpå på den kulturelle delen.
- Ta opp tråden litt senere, når vi har litt mer informasjon?
- Hva var betalingsfristen?
    - februar, allerede utsatt, egentlig 2. februar.
- Kan være idé å prøve å søke fondstøtte og samle info asap.
    - Tror det er greit å sikre at lånet kan betales tilbake, så online ikke går i tap.

## 280 Online sommerfest 2024 (5 min)

[Sette dato for sommerfest, så vi kan få reservert bord]

- Er mange andre linjeforeninger som har satt dato, greit for oss også.
- Tenker en helg i juli.
- Hvor så du hvem som hadde?
    - Janus, Tihlde og Abakus har postet.
- Fredag eller lørdag?
    - Lørdag er smooth.
- Foreslår lørdag 13. eller 20. juli.
    - Backer.
    - 13 sikter vi oss inn på.
- Har bare sendt mail til dattera til hagen og sagt ifra at vi kommer.
- SM fikser OW-arr og sender mail!!

## 281 **Prikkregler ( 5 min)**

[Planlegge hvordan vi skal fortsette diskusjonen ang. prikkreglene fra stormøtet.]

- Må kalle inn til et nytt møte med arrangerende komiteer + dotkom.
- Burde ha møtet så fort som mulig.
- Blir nok ikke tatt i bruk før til høsten uansett.
    - Tar det etter tech talks en gang
- Kan høre med Abakus og Tihlde

## 282 Eventuelt

[Saker som har oppstått i løpet av møtet eller kort tid før møtet]

- Leder i Abakus har sendt en melding; oppretting av idrettslag i Abakus. Datakameratene er da et samarbeid mellom Online og Abakus. Har vi tenkt på egen opprettelse av idrettslag?
    - Var snakk om et håndballag tidligere, ble ikke gjennomført.
    - Hadde vært positivt om det hadde blitt et samlet tilbud.
    - Er det da et samarbeid mellom Online og Abakus?
        - Tror det er det de tenker.
    - Hvor mye støtte får datakam?
        - Litt støtte, planen er å søke mer.
        - Skal øke med en prosent i året.
    - Synes det er et bra forslag.
    - Kan si i fra at vi kun har Oil atm som arrangerer lavterskel.
    - Svarer at vi er positive
- Dato for HS inn-ut?
    - tentativt mandag 4. mars
- Workshop blir på torsdag fra kl. 14

## 283 Refleksjonspunkt

[Hva tenker du på? Har du noe du lurer på om Online?]

- Kutte støtte til representasjon?
    - Ingen imot

## Diggepunkt

[Alle må digge noe]

## Møteevaluering

[Ris/ros til hvordan møtet har gått]