---
title: "Stormøte 23.01.2024"
---

***Møtetidspunkt:*** 12:15 - 14:00

***Sted:*** R22

***Referering:***

1. ref Erik David
2. ref Brage

***Servering:***

***Tilstede:*** 

***Ikke tilstede:*** 

***Straffer:***

## Innsjekk

[hvordan har du det?]

## Velkommen

## 001 - Godkjenning av innkalling, servering og referat

- 

## 002 - Statusrunde (20 min)

### Appkom:

### Arrkom:

### Backlog:

### Bankom:

### Bedkom:

### Debug:

### Dotkom:

### Ekskom:

### Fagkom:

### FeminIT

### Fondet

### Online IL:

### Output:

### Prokom:

### Realfagskjelleren:

### Trikom:

### Økonomiansvarlig:

### Nestleder:

### Leder:

## 003 - Prikkregler v/ Frederik
[Mange synes prikkreglene er urettferdige. Hvordan oppleves prikkreglene for komiteene i dag?]

## 004 - Gjennomgang av HSA v/ Ingrid
[Ny HSA er signert og hver enkelt komité må passe på at de følger det som er relevant for deres arbeid.]

## 005 - Tech Talks v/ Ingrid
[Det har vært vanskelig å booke til Tech Talks både i fjor og i år. Kunne vært en idé å endre litt på konseptet.]

## 006 - 1. klasse Taskforce v/ Carolina
[Vi i HS har pratet litt om mulighetene for en 1. klasse Taskforce og ser at det går over flere komiteers arbeid. Kunne det vært en gjeng på tvers av komiteer som tar seg av det?]

## 007 - Eventuelt

## 008 - Diggepunkt!

## 009 - Møteevaluering