---
title: "Åpent Møte 2018-04-27"
---

**Møtetidspunkt:** 08.15 (rom 054)

**Servering:** Endre

**Referering:** Johannes

**Vinstraff:** 

**Ølstraff:**

**Tilstede:** 

**Mangler:** 

## Gjøremål
[Her skal alle gjøremålene som kommer opp i løpet av møtet skrives ned, slik at det er enkelt å sjekke hva man må gjøre i etterkant av møtet. Referent har ansvar for å skrive inn her etter møtet.]

# Åpen del

## Innsjekk (08:15 - 4 min)
[Hvordan har dere det?]

## 064 Godkjenning av innkalling, servering og referat fra forrige uke (08:19 - 1 min)
[Kom innkallingen tidsnok? Er serveringen her, og er den godkjent? Er referatet fra forrige uke godkjent?]

## 065 Status for komiteene (08:20 - 20 min)
[Her er det kun meningen at det skal være status for komiteene. Det er lov å stille oppklarende spørsmål, men andre spørsmål som kan lede til diskusjoner kan dere skrive ned og ta på eventuelt.]

#### Arrkom, med velkom:

Arrkom:

Velkom:

#### Bankom:

#### Bedkom, med ITEX:

#### Dotkom:

#### Fagkom, med ekskom:

Fagkom:  

Ekskom:  

#### Prokom:

#### Trikom:

#### Seniorkom:

#### Leder og nestleder:

#### ITV:

#### RFK:

#### Samlokaliseringsrepresentant:

## 066 Interkom (08:40 - 10 min)
[Her skal saker som angår tre eller flere komiteer]

## 067 SIT-Boden på Moholt (08:50 - 4 min) (Christian)
[Leiekontrakten på boden vår på Moholt holder på å gå ut og må eventuelt fornyes (signeres på nytt). Den koster 300 kr i måneden, noe som er med i budsjettet vårt for de neste semestrene. Trenger vi den?]

## 068 Wikiplass til Fondstyret (08:54 - 1 min) (Christian) 
[Fondstyret ønsker gjennomsiktighet ved å vise vedtekter, prosesser og annen informasjon som er relevant for offentlighet (Onlinere) på den åpne wikisiden. I fremtiden vil dette muligens utvikle seg til ett ønske eller behov om en egen underside på Onlinewebben.]

## 069 FIF (08:55 - 10 min)
[Loffen, Pål og Aslak har vært på IT-student-forum, nå Forente IT-foreninger (FIF). Vi tar en oppsummering av sakene og fremtiden til dette forumet.]

## Fem minutters pause klokken 09.05.
[Flyttes (punktmessig) dersom vi er kommet lenger i sakslisten innen 09.05]

## 070 Åpent punkt (09:10 - 10 min)
[Åpent punkt hvor alle som er tilstede kan ta opp saker]

## 075 Eventuelt (09:55 - 5 min)
[Saker som har oppstått i løpet av møtet eller kort tid før møtet]

## 076 Møteevaluering/Diggepunkt
[Hva var bra og hva var dårlig? Alle må si minst en ting]