---
title: "Møte"
---

**Møtetidspunkt:** Onsdag, 14:15

**Sted:** E4-107

**Servering:** Henrik

**1. Referent:** Mathias

**2. Referent:** Sigrun

**Vinstraff:**

**Ølstraff:**

**Til stede:**

**Mangler:**

---

[TOC]

---

## Innsjekk (14:15 - 2 min)

## 168 Godkjenning av innkalling, servering og referat fra forrige uke (14:17 - 1 min)

## 169 Gjøremål fra forrige gang (14:18 - 2 min)

## 170 Status for komiteene (14:20 - 20 min)

#### Arrkom, med velkom:

##### Velkom:

#### Bedkom, med ITEX:

##### ITEX:

#### Dotkom:

#### Fagkom, med ekskom:

##### Ekskom

#### Prokom:

#### Trikom:

#### Seniorkom:

#### Leder og nestleder:

##### Nestleder:

##### Leder:

#### Økonomiansvarlig:

#### Bankom:

#### ITV:

#### RFK:

## 171 Interkom (14:40 - 10 min)

## 172 Sosiale Medier (14:50 - 10 min)

[Hovedstyret ser på nye måter å promotere, og har fått høre om en ting som heter sosiale medier. Hvordan skal vi bruke det ]

## 173 Øke Teambuildingstøtten (15:00 - 10 min)

[Online eksisterer på grunn av det arbeidet som komitemedlemmene legger ned. Det har kommet inn et forslag om å øke Teambuildingstøtten fra 100,- kr til 200,- per medlem. Denne avgjørelsen vil gjelde for budsjettet til neste semester]

## 174 Åpent punkt (15:10 - 10 min)

[Her er et åpent eventueltpunkt hvor gjester kan ta opp saker som ikke er sendt inn på forhånd]

## Pause og overgang til lukket del (15:20 - 5 min)