---
title: "HS møte 19.01.22"
---

*Møtetidspunkt:* 14:00-1600  
*Sted:* R60  

*Referering:*  
  1. ref: Henrik  
  2. ref: Sarmi  

*Servering:* Henrik  

*Tilstede:*  Alle

*Ikke tilstede:*  

*Straffer:*  

## Innsjekk  

## 752 - Godkjenning av innkalling, servering og referat fra forrige uke  

## 753 - Status for komiteene (20 min)  

#### Arrkom:  
- Er i gang med arrangementplanleggingen
- Det som kan gjenomføres digitalt skjer digitalt
- X-fest: 12.februar

#### Bedkom:  
- Tech talks er avlyst ettersom bedriftene ikke kan tilbys det de har betalt for
- Oslotur med 1-2 fra bedkom og 1-2 fra fagkom for å snakke med bedrifter om hva Online tilbyr etc.
- To digitale bedpres fremover, ser an situasjonen etterhvert

#### Dotkom:  
- Første møtet i dag
- Skal se på valgsystemet til genfors

#### Fagkom:  
- Ingen kurs i januar
- Fysiske kurs med opptil 30 pers er gjennomførbart fremover

#### Prokom:  
- Første møtet på fredag

#### Trikom:  
- Workshop på lørdag
- Er det lov å dele svar på trivselsundersøkelsen med komiteen?
    - Ja, så lenge det er anonymt

#### Økonomiansvarlig:  
- Vi har utarbeidet et utkast i budsjettet for 2022
- Vi må ha et budsjettmøte i følge vedtektene
    - Sindre ser på det

#### Nestleder:  
- Rombooking har åpnet, fikset med rom til genfors osv
- Skal booke til komiteene
- Til vedtektskveld og genfors er det ledere + styremedlemmer som skal referere

##### Oppdatering fra nodekomiteer:


#### Leder:  
- Jobbet litt med velkom-guttene
- Har gjort forbredelser til genfors

## 754 - Interkom (10 min)  
- Hva gjør folk med blåtur?
    - Bedkom reiser så lenge smittetrykket er lavt og man slipper innreisekarantene
    - Dotkom skal ha møte om det idag, folk er gira og man skal prøve
    - Trikom, fagkom og ekskom avlyser
    - Sindre: Viktigste er å la komiteer ta avgjørelsen selv

## 755 - En Psykt Vanlig Uke 22 (Thea, 10  min)  
En Psykt Vanlig Uke holdes i år 14.-20. mars. De to siste årene har planleggingen fra Online sin side begynt alt for sent, så jeg tenker vi prøver å starte tidlig i år. Ønsker gjerne å snakke om hva Online kan gjøre i tillegg til at de det er relevant for tar det med videre til sin komité.  

- Thea: Ønsker å snakke om hva Online kan gjøre i år og ta det opp med komiteene deres
- Sindre: Intensjonsavtalen sier bare at vi støtter uken og vi kan gjøre det vi har lyst til
- William: Fint at vi tar det opp tidlig. Hva er temaet?
- Sindre: Åpenhet
- Thea: Ligger program på nettsiden 
- William: Vi kan ta det opp i komiteene vår. Har ingen ideer som jeg kommer på nå.
- Sarmi: Tar det opp på trikom workshop
- Thea: kan du ta det opp i prokom? Kanskje dere kan lage noen plakater eller stories til instagram?
- Sindre: Hvis dere kjenner noen eller selv vil prate på Podline om årets tema (åpenhet) er det fint
- William: De kan også gjøre det uten at noen er gjest

## Pause

## 756 - Kontoroversikt (William, 5 min)  
Som nevnt under runden vi gikk for å dele ut julekort, er det sabla vanskelig å finne alle kontorer rundt om. Om vi skal fortsette å være bautaen med linjeforeningsinformasjon vi er, synes jeg det er på sin plass at vi slenger på kontorer. Sak bare for å bestemme hvem som skal årne, og hvordan vi bør gjøre det.  

- William: er det noen har forslag på hvordan vi kan gjøre det og hvem har lyst?
- Henrik: Vi har slitt med å finne kontorer da vi har distribuert Offline. Pedde har laget oversikt. 
- William: Vi kan ta utgangspunkt på det som ligger på OW + Pedde sin
- Anders: Vi kunne sendt ut en mail og hørt om adressen til kontorene til linjeforeningene. Jeg kan sende en mail på det!

## 757 - FeminIT (Milla, 10 min)  
Jeg har noen tanker om feminIT jeg gjerne vil lufte med dere:)) Det handler om den økonomiske situasjonen (og hva som skjer fremover der), om blestemengde og fremtiden deres i Online, basert på hvordan jeg synes det funker nå.  

- Milla: 
    - De har veldig mange arrangementer og det forårsaker veldig mye arbeid for meg. Jeg blir deres økans nå og det er slitsomt. Dette er noe som går an å ta med i neste styret hvis det skulle blitt laget ny gruppe.
    - Det andre er at de har veldig mye blesting mtp at de kun når ut til jentene.
    - Det tredje, er hvis de blir nodekomite og er det viktig å tenke over hvor mye penger de får mtp at det kun er 20% av medlemme som kan møte opp
- William:
    - Føler ikke det med blesting.
- Milla:
    - Hvis de blir nodekomite så får de hvertfall en egen økans. Men synes uansett at det burde prøves ut i større grad før det blir nodekomite.
- Anders: Seniorkoms nye løsning fikser mye av det problemet, hvor det er lagt opp til at grupperinger blir dynamiske.
- Thomas: Vi var alle enige om at FeminIT var et godt initiativ, mulig vi tenkte litt lite gjennom det praktiske aspektet av det
- Sindre: Angående at det er mange arrangementer: Er et veldig bra initiativ, pengene er verdt det i mine øyne. Det vi må være varsom på er at det ikke blir et konkurrerende tilbud, men at FeminIT heller er et sted hvor jentene kan møtes og heller sammen dra på felles arrangement.
- Mari: Er dette kommunisert til de?
- Sindre: Har snakket med Mia om det. Fint at de har mange arrangementer for å komme seg i gang, men viktig å passe på at det er et inkluderende tiltak, ikke alternativt opplegg.
- William: Må de ha forslag til interne retningslinjer om de blir nodekomite?
- Thomas: De vanskeligste i vedtektene er at det ikke er lov å lage en nodekomite som ikke er for alle.
    - Hva er konsensus i Online om dette?
- Milla: Mest aktuelt for de yngre trinnene
- Anders: Skjønner ikke helt hvorfor de skal bli nodekomite, kunne vært en prosjektbasert løsning under seniorkom. Passer egentlig ikke inn i beskrivelsen av nodekomite sånn den er nå. Er ellers veldig for initiativet generelt.
- Sindre: Har snakka med Mia om det, tror vi har tenkt gjennom komitestruktur osv litt mer enn de har.
- William: Spørs på hvordan vi ender med å definere en nodekomite.
- Thomas: Viktigste er at de skal kunne gjennomføre det de har lyst til.
- Sindre: Kan ta diskusjon på det neste gang.

## 758 - Bekk ønsker insta-takeover(5 min)  
Bekk ønsker å ha en dag med insta-takeover i forbindelse med at de har signert ny HSA med oss. Er dette noe vi vil la dem gjennomføre? Vi har jo diskutert å  ikke la bedrifter bruke instaen før vi selv er mer aktive der, men det har jo ikke skjedd noe særlig der fra vår side siste året - så jeg tenker egentlig dette er en grei måte/tid å prøve det ut på.

- Anders: Vi ønsker å markere at bekk har blitt HSP for 2 år til og da kom de med forslaget med å ha takeover på insta. Vi diskuterte det på bedkom møtet i dag og stiller oss bak det. Jeg er gira på det
- William: Hva blir tanken rundt andre bedrifter som vil ha takeover?
- Anders: Bekk må hvertfall ha førstepri på tilbudet, men vi ønsker ikke å promotere at dette skal bli en vanlig greie
- Milla: Synes vi kan gjøre det uten å si ja til andre, ettersom Bekk er så close til Online.
- Sindre: Kjør
## 759 - Eventuelt (10 min)  
- Hvem skal på jub?  
    - Thea og Thomas
- Semesterundersøkelsen
    - Mari: Har vi delt svarene på undersøkelsen?
    - Henrik: Så lenge man fjerner mail er det bare å dele
    - Mari: Og så premie. Har dere forslag til premie utenom gavekort?
    - William: Gavekort på spesifikk butikk/resturant. Støtter lokale samtidig!
    - Mari: Hva med sabrura & sot?
    - Willy: De er ikke lokale
    - Mari: Jeg tar den diskusjonen i mitt hode <3
- Thea: Litt småting 
    - Delta jub er 790,-
    - Booket møterom: R90
    - Blesting av vedtektskveld må gjøres
    - Seniorkom har lyst på hjelp rundt opptak til ressursgruppen sin
- Stormøte
    - William: Hvis det lar seg gjøre hadde det vært hensiktismessig med et stormøte før økonomi og vedtektskvelden
    - Sindre: Per nå er det to uker igjen. Tirsdag 1.feb er økonomi og vedtektskvelden. Jeg tenker litt at økonomi og vedtektskvelden er et slags stormøte. Men vi kan ta med i blestingen at man må melde fra om saker innen x 

## Møteevaluering  

## Diggepunkt (5 min)